【裁判字號】    99,上易,581
【裁判日期】    990624
【裁判案由】    詐欺
【裁判全文】
臺灣高等法院臺中分院刑事判決         99年度上易字第581號
上  訴  人  臺灣臺中地方法院檢察署檢察官
被      告  乙○○
上列上訴人因被告詐欺案件，不服臺灣臺中地方法院98年度易字
第4187號中華民國99年4月8日第一審判決（起訴案號：臺灣臺
中地方法院檢察署98年度偵字第25889號），提起上訴，本院判
決如下：
    主  文
原判決撤銷。
乙○○犯詐欺得利罪，累犯，處拘役拾日，如易科罰金以新臺
幣壹仟元折算壹日。
    事  實
一、乙○○曾於民國95年間，因違反毒品危害防制條例案件，經
    法院判處有期徒刑3月確定，於96年1月22日易科罰金執行完
    畢，猶不知悔改，明知自己無付車資之意願，竟意圖為自己
    不法之利益，於民國98年4月16日下午3時30分許，在桃園縣
    桃園市○○路130號前招呼並僱用丙○○所駕駛，車牌號碼2
    52-MU號營業用小客車（即計程車），要求丙○○先搭載其
    前往位於桃園縣八德市之八德國中接小孩後再返回桃園市，
    致使丙○○陷於錯誤，誤以為乙○○於最終將付車資，而依
    乙○○之指示先將乙○○載往八德國中，惟乙○○並未等到
    小孩放學，隨即於同日下午4時50分許，再基於前開同一詐
    欺得利之犯意，接續要求丙○○改搭載其前往臺中市○○○
    路某處找友人收帳，亦致使丙○○陷於錯誤，而搭載乙○○
    前往，乙○○於抵達臺中市並收完帳款後，復再基於前開同
    一詐欺得利之犯意，接續要求丙○○再搭載其返回桃園市○
    ○路58號前，亦致使丙○○陷於錯誤，而於同日下午9時許
    原車抵達桃園市後，乙○○謊稱要進入位於桃園市○○路60
    巷內某遊藝場收帳，要求丙○○在原處等候2分鐘，詎乙○
    ○一去不回，而受有由丙○○載送前往上述數處之不法利益
    。嗣丙○○在原處等候約30分鐘（至同日下午9時30分許）
    ，始終等不到乙○○，丙○○至此始知受騙。
二、案經丙○○訴由桃園縣警察局桃園分局移送臺灣臺中地方法
    院檢察署檢察官偵查起訴。
    理  由
一、訊據被告乙○○固坦承於上揭時日，由告訴人丙○○開車接
    連載送至上述數處，且最終未付清車資情事，惟矢口否認有
    何詐欺得利情事，辯稱當天伊下車收帳時，與對方發生肢體
    衝突，出來較晚，所以沒有遇到告訴人，伊並不是要詐騙告
    訴人，且伊當天身上帶了2萬餘元，途中還買飲料、餐點請
    告訴人，更將其聯絡電話告知告訴人，伊若係要詐騙告訴人
    ，不需要這樣做；再者，由桃園市火車站前至八德國中之車
    資250元，伊已付了，剩餘部分應該係4000元，而不是如告
    訴人所述之6000元；伊確實有清償車資的意願，僅係因在執
    行中，無法順利聯絡到親友代墊云云。
二、惟查被告犯行業據告訴人於警詢、原審指述甚詳，被告所述
    伊收帳過程與對方發生肢體衝突云云，並無任何事證可佐，
    空言主張無可輕信，如原有支付車資之意願，應已準備相當
    之現金以因應，何以自案發日起，歷經警詢、偵查、法院審
    理長達1年過程，被告卻乃不支付之，被告與告訴人2人既互
    留有電話，案發後並曾通話，被告如真有付款意願，逕可詢
    明告訴人帳號匯款償債，卻捨此不為，僅一再以入獄或親友
    不代墊為由搪塞敷衍，顯無絲毫付款意願，其告知電話號碼
    及提供餐點，亦無非因案發日來往載送時間甚長，且為博取
    告訴人信任始為之，無從據此為有利被告之認定，其所辯無
    可憑採，本案事證明確，被告詐欺得利犯行至堪認定。
三、核被告所為，係犯刑法第339條第2項之詐欺得利罪，被告曾
    於95年間，因違反毒品危害防制條例案件，經法院判處有期
    徒刑3月確定，於96年1月22日易科罰金執行完畢，有其前案
    紀錄表可參，茲於5年內再犯有期徒刑以上之本罪，是為累
    犯，應依法加重其刑，原審遽為被告無罪之判決，尚有未洽
    ，應予撤銷，審酌被告犯罪之動機、手段、所致損害等一切
    情狀，量處如主文第2項所示之刑，並諭知易科罰金之折算
    標準，以示懲儆。
據上論結，應依刑事訴訟法第369條第1項前段、第364條、第299
條第1項前段，刑法第339條第2項、第47條第1項、第41條第1項
前段，刑法施行法第1條之1，判決如主文。
本案經檢察官甲○○到庭執行職務。
中    華    民    國    99    年    6     月    24    日
            刑事第一庭    審判長法  官  陳  紀  綱
                                法  官  張  智  雄
                                法  官  姚  勳  昌
以上正本證明與原本無異。
不得上訴。
                                書記官  吳  宗  玲
中    華    民    國    99    年    6     月    24    日
中華民國刑法第339條
（普通詐欺罪）
意圖為自己或第三人不法之所有，以詐術使人將本人或第三人之
物交付者，處 5 年以下有期徒刑、拘役或科或併科 1 千元以下
罰金。
以前項方法得財產上不法之利益或使第三人得之者，亦同。
前二項之未遂犯罰之。

司法院資訊處製作；財團法人民間司法改革基金會備份。
